# Sprint 1 (24/08/20 à 31/08/20)


## Sprint Planning
#### Presentes na reunião: Todos

###  Sprint Backlog

|Tarefa|Responsabilidade|
|---|----|
| Decidir o nome o projeto.|Todos|
| Criar o repositório nos padrões (Organizar wiki).| Matheus|
| Criar issues no GitHub / ZenHub| Renan|
| Configuração do grupo do Telegram(configurar bot).|Moacir|
| Estudar e escolher as metodologias.| Todos|
| [Documento de visão](https://github.com/UnBArqDsw/2020.1_G7_TCM/blob/master/docs/base/documento_de_visao.md) |João e Renan|
| Elaborar [5w2H](https://github.com/UnBArqDsw/2020.1_G7_TCM/blob/master/docs/base/5w2h.md).| Moacir|
| [Rich Pictures](https://github.com/UnBArqDsw/2020.1_G7_TCM/blob/master/docs/base/rich_picture.md)| Renan e Matheus|
| [Mapas Mentais](https://github.com/UnBArqDsw/2020.1_G7_TCM/blob/master/docs/base/mapa_mental.md) |Lucas|
| [Causa Efeito](https://github.com/UnBArqDsw/2020.1_G7_TCM/blob/master/docs/base/causa_e_efeito.md) |Moacir e Renan|
| Plano de Gerenciamento de [Riscos](https://github.com/UnBArqDsw/2020.1_G7_TCM/blob/master/docs/base/plano_de_gerencia_de_risco.md).|Todos|
| [Plano de Custos](https://github.com/UnBArqDsw/2020.1_G7_TCM/blob/master/docs/base/plano_de_gerenciamento_de_custo.md) |Lucas e Matheus|
| [Plano de Tempo](https://github.com/UnBArqDsw/2020.1_G7_TCM/blob/master/docs/base/Gerenciamento_Cronograma.md) |Moacir e João|
|[Brainstorming](https://github.com/UnBArqDsw/2020.1_G7_TCM/blob/master/docs/base/Brainstorm.md) |Todos|
|[Entrevistas](https://github.com/UnBArqDsw/2020.1_G7_TCM/blob/master/docs/base/entrevista.md) |João|
|[Prototipação.](https://github.com/UnBArqDsw/2020.1_G7_TCM/blob/master/docs/base/prototipo_alta_fidelidade.md) |Matheus e Lucas|
|[Observação](https://github.com/UnBArqDsw/2020.1_G7_TCM/blob/master/docs/base/observacao.md) |Renan e Moacir|

## Sprint Retrospective/Review Meeting

#### Presentes na reunião: Todos

### Dividas da sprint
- Prototipação
- Plano de tempo
- Entrevista
- Estudar metodologia

### Riscos Encontrados

- Nenhum: Plano de gerenciamento de riscos não implementado.


### Pontos Positivos

![pontos positivos](../assets/Sprints/S1-positivos.png)

### Pontos Negativos

![pontos negativos](../assets/Sprints/S1-negativos.png)

### O que podemos melhorar?
- Ter mais foco na reuniões para evitar o desperdício de tempo.
- A equipe deve ter mais autonomia em relação à falta de membros.
- Podemos utilizar algo ferramenta de timebox para maior efetividade nas reuniões, sugestão: https://timebox.cedrotech.com/


### Ferramentas utilizadas

- Reunião: [Hangouts](https://hangouts.google.com/)
- Colheita dos pontos: [Mentimeter](https://www.mentimeter.com/)



